# 请教陈版，关于一个工艺流程的财务核算以及财务报表列报事项的求助

提问人：pingfanhai 时间：2019-11-17 06:30:34
请教陈版，公司生产工艺流程混合料，将原料装入滚动球磨机或搅拌球磨机，在球磨机中合金球研磨体的冲击、研磨作用下取得达标的混合原料；一台球磨机中标准合金球重量为 2000 千克、价值约 100 万元，工艺要求球磨机中合金球最少 2000 千克，使用过程中有磨损，每一段时间进行补添合金球，自始至终球磨机中合金球的重量为 2000 千克。请教陈版，球磨机中合金球 2000 千克，如何列报？

回答人：chenyiwei
个人理解此处的合金球类似于化工生产中的催化剂，生产中损耗较小，但需定期补充，可参考《瑞华研究 2010 ～ 2016 汇编》之 “问题1-1-28（生产中作为催化剂使用（正常消耗很小）的贵金属的核算）” 所述原则处理。